【裁判字號】    92,訴,217
【裁判日期】    920516
【裁判案由】    毒品危害防制條例
【裁判全文】
臺灣嘉義地方法院刑事判決                          九十二年度訴字第二一七號
    公  訴  人  臺灣嘉義地方法院檢察署檢察官
    被      告  甲○○
右列被告因毒品危害防制條例案件，經檢察官提起公訴（九十二年度毒偵字第二六一
號），本院判決如左：
    主  文
甲○○施用第一級毒品，累犯，處有期徒刑壹年。
    事  實
一、甲○○前於民國八十九年間因竊盜案件，經本院八十九年度易字第九四八號判處
    有期徒刑八月確定，後移付執行，九十一年七月十九日執行完畢。又前因施用毒
    品案件，先後經臺灣板橋地方法院九十年度毒聲字第一二四四號、本院九十一年
    度毒聲字第九四二號裁定送觀察、勒戒後，因認無繼續施用毒品之傾向，復經臺
    灣板橋地方法院檢察署檢察官於九十年七月十八日以九十年度毒偵緝第五一八號
    、臺灣嘉義地方法院檢察署檢察官於九十一年十二月二十日以九十一年度毒偵字
    第一○三七、一○五九、一○六二號予以不起訴處分確定。詎仍不知悔改，於九
    十二年一月九日下午七時許為警方採集尿液回溯二十四小時內某時（起訴書誤載
    為四十八小時內某時），在不詳地點，以不詳方式施用第一級毒品海洛因一次。
    嗣於同年一月九日下午四時五分許，為警在嘉義縣水上鄉龍德村十一指厝三十一
    之三號查獲，嗣採集尿液送驗，呈現嗎啡陽性反應。
二、案經嘉義市警察局第二分局報告臺灣嘉義地方法院檢察署檢察官偵查起訴。
    理  由
一、訊據被告甲○○矢口否認有何犯行，辯稱並未施用任何毒品云云。經查，被告尿
    液經警方採集送驗，初步檢驗及確認檢驗之結果均呈現嗎啡陽性反應，嗎啡成分
    並達每毫升一千九百三十一納克，未檢出任何可待因成分，初步檢驗採用ＥＩＡ
    酵素免疫分析法，確認檢驗採用ＧＣ／ＭＳ氣相層析／質譜儀法等情，有嘉義市
    警察局第二分局查獲毒品危害防制條例案尿液送驗姓名對照表、台灣檢驗科技股
    份有限公司之濫用藥物尿液檢驗報告各一份在卷可稽（警卷第五頁至第七頁）。
    雖被告辯稱並未施用毒品云云，但查，時下氣相層析質譜儀檢驗法可清楚分辨各
    種藥物可能造成之偽陽性反應，為尿液檢驗法中可信度及準確度最高者，又國內
    施用第一級毒品之案例中，乃以海洛因占最多數，而市售藥物固可能含有可待因
    或鴉片粉成分，惟服用後，其尿液中應含大量可待因及少量嗎啡成分，然服用鴉
    片類毒品，尿液中僅有可能含有大量嗎啡成分，也或有少量可待因成分等情，則
    據法務部調查局編印之司法人員法醫毒物鑑識研習會講義集中敘之甚詳（本院卷
    第二十七頁至第三十二頁），而依上開檢驗結果，被告尿液中僅含有嗎啡成分，
    足可排除服用非毒品藥物所致偽陽性反應，且最有可能係施用第一級毒品海洛因
    所致。是其所辯，與事實未符，乃避重就輕之詞，不值採信。
二、又被告前因施用毒品案件，先後經臺灣板橋地方法院九十年度毒聲字第一二四四
    號、本院九十一年度毒聲字第九四二號裁定送觀察、勒戒後，因認無繼續施用毒
    品之傾向，復經臺灣板橋地方法院檢察署檢察官於九十年七月十八日以九十年度
    毒偵緝第五一八號、臺灣嘉義地方法院檢察署檢察官於九十一年十二月二十日以
    九十一年度毒偵字第一○三七、一○五九、一○六二號予以不起訴處分確定等情
    ，均有卷附之前開字號不起訴處分書等可以佐證（本院卷第二十四頁至第二十五
    頁）。從而，本件事證明確，被告三度施用毒品之犯行洵堪認定。
三、按海洛因係毒品危害防制條例第二條第二項第一款所定之第一級毒品。被告前二
    次施用毒品案件，經法院先後裁定並移付觀察、勒戒，因認無繼續施用之傾向，
    分別由檢察官為不起訴處分確定，復施用第一級毒品海洛因，核其所為，係犯毒
    品危害防制條例第十條第一項之施用第一級毒品罪。其施用第一級毒品前、後持
    有第一級毒品之低度行為，應為施用第一級毒品之高度行為所吸收，不另論罪。
    另被告前於八十九年間因竊盜案件，經本院八十九年度易字第九四八號判處有期
    徒刑八月確定，後移付執行，九十一年七月十九日執行完畢，有臺灣嘉義地方法
    院檢察署刑案資料查註紀錄表、臺灣高等法院被告全國前案紀錄表各一份在卷可
    考（偵查卷第二頁至第六頁，本院卷第九頁至第十四頁），其受有期徒刑之執行
    完畢，五年以內再犯本件有期徒刑以上之罪，為累犯，應依刑法第四十七條加重
    其刑。爰審酌被告前曾施用毒品，獲邀寬典予不起訴處分確定後，猶不思悔改，
    再度施用毒品，難認有何禁絕毒害之決心，犯罪之動機、目的、方法，否認犯罪
    之態度等一切情狀，量處如主文所示之刑，以示懲儆。
據上論斷，應依刑事訴訟法第二百九十九條第一項前段，毒品危害防制條例第十條第
一項，刑法第十一條前段、第四十七條，判決如主文。
本案經檢察官黃正雄到庭執行職務。
中      華      民      國    九十二    年      五      月     十六     日
                              臺灣嘉義地方法院刑事第二庭
                                      法  官  張  道  周
右正本證明與原本無異。
如不服本判決，應於判決送達後十日內向本院提出上訴狀( 應附繕本 )。
中      華      民      國    九十二    年      五      月     十六     日
                                      書記官  王  佩  湘
附錄本判決論罪法條全文
毒品危害防制條例第十條第一項
施用第一級毒品者，處六月以上五年以下有期徒刑。


司法院資訊處製作；財團法人民間司法改革基金會備份。
